【裁判字號】    91,易,1780
【裁判日期】    920227
【裁判案由】    竊盜
【裁判全文】
臺灣桃園地方法院刑事判決                        九十一年度易字第一七八號
    公  訴  人  臺灣桃園地方法院檢察署檢察官
    被      告  丁○○  男  二.
右列被告因竊盜案件，經檢察官提起公訴（九十一年度偵字第一三八四七號、第一四
二三六號），本院判決如左：
    主  文
本件免訴。
    理  由
一、公訴意旨略以：被告丁○○自民國八十二年起即犯有竊盜罪，並先後經台灣桃園
    地方法院判處有期徒刑一年二月及一年十月，據仍不知悔改染有犯罪習慣，而意
    圖為自己之不法所有，分別於附表一所示時、地，各別起意而竊取他人之物品，
    得手後供己所用。因認被告涉有刑法第三百二十條第一項竊盜罪、第三百二十一
    條第一項第三款之加重竊盜罪嫌。
二、按案件曾經判決確定者，應諭知免訴判決。刑事訴訟法第三百零二條第一款定有
    明文。又訴訟上所謂一事不再理之原則，關於實質上一罪或裁判上一罪，均有其
    適用，最高法院六十年台非字第七七號著有判例可資參照。而所謂同一案件有事
    實上同一案件與法律上同一案件，法律上同一案件係指實質上一罪（加重結果犯
    ）或裁判上一罪（牽連犯、連續犯之例），即基本事實雖有不同，然刑罰權僅屬
    一個，具有不可分性，因此在訴訟上認係同一案件，不得重複起訴及裁判（最高
    法院五十五年度台非字第一七六號判例意旨可資參照）。
三、本件公訴人認被告就本件六次竊盜犯行，均係個別起意，且與本院九十一年度訴
    字第五二八號案件之審判事實，犯意個別，不得論以連續犯等情，無非係以被告
    於偵查中供承其未打算一直去偷，是見一件偷一件等語而為認定。按連續犯之所
    謂出於概括犯意，固指行為人多次犯罪行為始終均在一個預定犯罪計畫以內，然
    行為人主觀上是否基於概括之犯意，尚應就其犯行之動機、目的、手段、侵害法
    益是否相似等綜合判斷其是否具有單一概括犯罪預見，始足妥適，並非僅以被告
    個人認知為斷。經查：
    （一）就本件被告竊盜之動機言：其於本院審理時供承：「（問：為何從九十年
          十月到九十一年六月，竊盜十餘件？）那一陣子我經常酗酒，酒喝一喝之
          後就不知道為何，我自己也不會講，那些幾乎都是我喝酒後的事。」、「
          （問：為何要喝酒？）家庭因素。因為我是家中獨子，家裡要求比較嚴，
          我在外朋友又少，沒有人可起訴苦，我就喝悶酒。」、「（問：偷東西的
          目的是為了經濟因素？）不是，是因為家裡的壓力。」等語，是被告竊盜
          十餘件之背景，均是因為家中壓力致使其喝悶酒，而酒後才行竊。
    （二）就被告竊盜之目的言：其於審理時自承：「（問：竊得的現金如何處理？
          ）買酒繼續喝。」、「（問：所犯十餘件竊盜案，所竊得之物，如何處理
          ？）機車騎一騎就丟掉了。電腦那些，我就拿去跳蚤市場去賣‧‧‧」、
          「我不是因為生活的因素才去偷，我是因為家裡的壓力才去偷東西。」、
          「我喝酒喝完後，我幾乎很多事後來我都沒有辦法記得，但我知道我有這
          種酒後就會去偷東西的行為。」、「（問：你去偷東西的目的？）我不知
          道，其實我家裡不缺錢。」、「（問：喝完酒為何要去偷東西？）我就是
          酒喝完了，就會有那種感覺，就會這樣子，我也說不上來。」等語，是被
          告行竊目的，係將現金或變賣所得拿去買酒喝，用以抒解長期家中壓力，
          並且能預見其酒後會有竊盜之犯行。
    （三）就被告竊盜之對象、手段言：其於審理時供承：「（問：提示九十年訴字
          五二八號判決，裡面共有十三件，其目的各為何？）第一件是我喝酒後去
          偷的當時我在該處附近，第二件也是一樣，這二件的住處，鐵窗都是我去
          裝的。第三件，是我喝酒完後去偷，當時我也是在行竊地附近。第四件同
          第三件。第五件是去鍾元培店裡喝酒，我們從晚上喝到隔天，他們住在鍾
          元培店的附近，我喝完酒後就去偷。第六件，是我喝完酒後，到被害人家
          去住，他們醒來就到他們店裡，我趁他們不在時去偷的。第七、第八件的
          情形，與第六件情形同，也是喝酒後去被害人家中住，趁他們不在時偷。
          第九件是被害人住我家附近，我在附近的地方喝酒，我就就近去他家偷。
          第十件的被害人是我隔壁鄰居，我是在附近朋友家喝酒，與第九件情形同
          。第十一件，是與乙○○去喝酒，喝一喝，乙○○醉了，我就與另一位女
          子說我要去乙○○的車上拿我包包先走，我看到手機就偷走。第十二件，
          酒喝一喝，走在路上，我看到有機車上插著鑰匙，我就騎走。第十三件，
          我忘了。」、「（問：偷乙○○的行動電話是何目的？）那時是他先喝醉
          ，我繼續喝。因我背包在他車上，我要先走就去拿我的背包，看到手機我
          才拿，這也是我酒後所為。」、「（問：當時為何會偷這機車？）因為當
          時我在公園那喝酒，我喝一喝，看到那台車在那裡（指ＳＭＯ—○八三號
          機車），我就去偷了。」、「（問：竊取車號ＦＦ二—一九二號機車機車
          何用？）我騎一騎就丟了，也沒有變賣，也沒有說要騎去何地方。」、「
          （問：為何竊取ＩＶＫ—七八九號機車？）那地點是我外婆那，我當時在
          那附近喝酒。」、「（問：為何去丙○○的ＰＵＢ偷錢？）我是到鍾元培
          的店喝酒，鍾元培的店很晚才關，但丙○○的店比較早關，我喝完酒後，
          會經過丙○○的店，我就進去偷。」、「（問：為何會去甲○○的住處偷
          東西？）那天我去我同學家喝酒，甲○○的住處就在我同學家附近，我就
          進去偷。」、「（問：你都是趁人不在去偷的？）是的。」等語，足認被
          告每次喝酒後，或鎖定其熟悉之人住處行竊，或鎖定機車行竊，做為臨時
          代步工具用。
    綜上判斷，足徵被告在受到家中壓力下，長期借酒澆愁，且明知其喝酒後，就會
    想要去偷取他人之物，並均鎖定其熟人住處行竊，或鎖定機車行竊，做為臨時代
    步工具之用。是被告自九十年十月十七日起迄九十一年六月二十七日止，連續行
    竊十九次（詳如附表一、二），均非為突發之單一事件，其於行竊時顯然具有單
    一概括犯罪預見，並出於主觀上始終同一犯意之進行，應堪認定。
四、查被告丁○○前曾因竊盜案件，經本院於九十一年十月八日以九十一年度訴字第
    五二八號判決以連續攜帶兇器毀壞門扇竊盜，處有期徒刑五年，並於刑之執行前
    令入勞動場所強制工作三年，該案關於竊盜罪部分，被告於收受上開判決後，認
    原審量刑過重，提起上訴，嗣於臺灣高等法院審理時，被告當庭撤回上訴而告確
    定，此有本院九十一年度訴字第五二八號判決書、臺灣高等法院九十一年度上訴
    字第三六四二號判決書、台灣高等法院被告全國前案紀錄表各一份及公務電話記
    錄表一張附卷可稽，且就前開案件而言，其繫屬時間較本件繫屬日即九十一年十
    月七日為前。次查，前開判決之犯罪事實係被告丁○○自九十年十月十七日起迄
    九十一年六月二十七日止，連續十三次行竊（犯罪時間、地點、手段詳如附表二
    ），而本件公訴人指訴被告於九十年十月三十一日、九十一年五月六日不詳時、
    同年五月六日上午八時、同年六月初、同年六月六日上午八時、同年六月二十三
    日晚上九時，連續六次竊盜犯行，核與前開本院九十一年度訴字第五二八號案件
    之審判事實，時間密接，且行竊之動機、手法、侵害法益、目的亦大部分相同，
    已如前述，顯係基於概括之犯意反覆為之，是二者應有連續犯之裁判上一罪關係
    。被告所涉本件六次竊盜犯行應為前案之判決效力所及，非本院所得再予審究。
    依上說明，逕為免訴判決。
據上論斷，應依刑事訴訟法第三百零二條第一款，判決如主文。
本案經檢察官何祖舜到庭執行職務。
中        華        民        國    九十二    年    二    月    二十七  日
                                    臺灣桃園地方法院刑事第一庭
                                        法  官  黃梅淑
右正本證明與原本無異。
如不服本判決，應於判決送達後十日內向本院提出上訴狀( 應附繕本 )，上訴於
臺灣高等法院。
                                        書記官  孫立文
中        華        民        國   九十二   年   二   月二十七    日


司法院資訊處製作；財團法人民間司法改革基金會備份。
